<!DOCTYPE html>
<html lang="en">
<meta charset="UTF-8">

<head>
<link rel="stylesheet" href="conlang.css">
<title>Grammar - Verbs</title>
</head>

<body>
<h1>Avarmiša Grammar - Verbs</h1>
<hr>
<h2 id="stative">Stative verbs</h2>
<table>
    <tr>
	 <th>Stative Verbs<br><span class="small">example: ryš</span></th>
	 <th>Present<br><span class="small">Unmarked</span></th>
	 <th>Past<br><span class="small">-(d)a(s)</span></th>
	</tr>
	<tr>
	 <th>Perfective<br><span class="small">Unmarked</span></th>
	 <td><span class="small">Simple</span><br>ryš<br><span class="small">I hold a belief</span></td>
	 <td><span class="small">Past</span><br>ryšas<br><span class="small">I held a belief</span></td>
	</tr>
	<tr>
	 <th>Habitual<br><span class="small">First syllable reduplicated</span></th>
	 <td><span class="small">Habitual</span><br>ryryš<br><span class="small">I regularly hold a belief</span></td>
	 <td><span class="small">Past Habitual</span><br>ryryšas<br><span class="small">I regularly held a belief</span></td>
	</tr>
</table>
<h2 id="dynamic">Dynamic verbs</h2>
<table>
    <tr>
	 <th>Dynamic Verbs<br><span class="small">example: eic</span></th>
	 <th>Present<br><span class="small">Unmarked</span></th>
	 <th>Past<br><span class="small">-(d)a(s)</span></th>
	</tr>
	<tr>
	 <th>Perfective<br><span class="small">Unmarked</span></th>
	 <td><span class="small">Simple</span><br>eic<br><span class="small">I run</span></td>
	 <td><span class="small">Past Perfective</span><br>eicas<br><span class="small">I had run (at that time)</span></td>
	</tr>
	<tr>
	 <th>Imperfective<br><span class="small">First syllable reduplicated</span></th>
	 <td><span class="small">Present Imperfective</span><br>eieic<br><span class="small">I am running</span></td>
	 <td><span class="small">Past Imperfective</span><br>eieicas<br><span class="small">I was running</span></td>
	</tr>
	<tr>
	 <th>Habitual<br><span class="small">-hlurum</span></th>
	 <td><span class="small">Habitual</span><br>eichlurum<br><span class="small">I often run</span></td>
	 <td><span class="small">Past Habitual</span><br>eicashlurum<br><span class="small">I used to run</span></td>
	</tr>
</table>
<h2 id="future">Future tense</h2>
<table>
    <tr>
	 <th>+(y)koruš<br><span class="small">example: eic</span></th>
	 <th>Present<br><span class="small">Unmarked</span></th>
	 <th>Past<br><span class="small">-(d)a(s)</span></th>
	</tr>
	<tr>
	 <th>Perfective<br><span class="small">Unmarked</span></th>
	 <td><span class="small">Future Perfective</span><br>eickoruš<br><span class="small">I will run</span></td>
	 <td><span class="small">Conditional</span><br>eickorušas<br><span class="small">If I run</span></td>
	</tr>
	<tr>
	 <th>Imperfective<br><span class="small">First syllable reduplicated</span></th>
	 <td><span class="small">Future Imperfective</span><br>eieickoruš<br><span class="small">I will be running</span></td>
	 <td><span class="small">Irresultative Conditional</span><br>eieickorušas<br><span class="small">I would have run if</span></td>
	</tr>
</table>
<h3>Exceptions</h3>
<p>“Going to go” = <span class="conlang">koruško</span><br>
“I would have gone if…” = <span class="conlang">koruškas</span><br>
“I will be going” = <span class="conlang">kokorušo</span><br>
“I would have gone, but...” = <span class="conlang">kokorušas</span><br></p>
<h2 id="additional">Additional Modality</h2>
<p>Verb + ‘To know’ = Potential<br>
&emsp;→ <span class="conlang">eicbyl</span> “I can run”<br>
Verb + ‘To be allowed’ = Permissive<br>
&emsp;→ <span class="conlang">eicarum</span> “I am allowed to run”<br>
Verb + ‘To need’ = Necessitative<br>
&emsp;→ <span class="conlang">eicunkin</span> “I must run”<br>
Verb + ‘To have seen’ = Have done before<br>
&emsp;→ <span class="conlang">eicjonas</span> “I have run before”<br>
‘No’ + Verb = Negation<br>
&emsp;→ <span class="conlang">nyeic</span> “I am not running (right now)”<br>
Verb + i = Deontic<br>
&emsp;→ <span class="conlang">eici</span> “I shall run; Run!;”<br>
Verb + 'To want' = Desiderative<br>
&emsp;→ <span class="conlang">eicyhaf</span> “I want to run" <br>
Verb + 'To continue' = Continuative<br>
&emsp;→ <span class="conlang">eickolora</span> “I continue to run" <br>
Verb + '(y)ša' = Gerund<br>
&emsp;→ <span class="conlang">eicyša</span> “Running" <br>
Verb + 'roilan' = Involuntary<br>
&emsp;→ <span class="conlang">eicroilan</span> “I accidentally run" <br>
</p>
<hr>
<div class="navlinks"><a href="grammar-numbers.html">← Avarmiša Grammar - Numbers</a> • <a href="grammar-adjectives.html">Avarmiša Grammar - Adjectives →</a><br>
<a href="index.html">Back to home</a></div>
</body>
</html>